臺灣高雄地方法院交通事件裁定　　　　 94年度交聲字第125號
原處分機關　交通部公路總局高雄區監理所
異　議　人　甲○○　男　28歲.
上列受處分人因違反道路交通管理處罰條例案件，對於交通部公
路總局高雄區監理所所為之處分（原處分：高監自字第駕裁80-B
00000000號），聲明異議，本院裁定如下：
    主  文
異議駁回。
    理  由
一、本件聲明異議意旨略以：異議人陳建良前於93年間中旬因駕
    駛車號XQI ─771 號重型機車，於高雄市○○區○○路與大
    中路口，因未兩段式左轉，經由警方逕行舉發，經裁決應罰
    鍰新台幣600 元。惟異議人因在外地工作，家屬並未通知，
    因而遭監理單位寄發「一次裁罰通知書」，而該期間異議人
    因在外地工作，家屬亦未告知，直至返家過春節時，才發覺
    通知書，本欲前往監理站繳納罰款，為因監理單位告知已寄
    發一次裁罰通知，異議人因而遭吊銷駕照，因為此一次裁罰
    通知書係違反行政程序法第96條之規定，爰聲請撤銷上開裁
    罰處分。
二、按「受處分人，不服第8條主管機關所為之處罰，得於接到
    裁決書之翌日起20日內，向管轄地方法院聲明異議」，道路
    交通管理處罰條例第87條第1 項定有明文。
三、查本件異議人異議之處分，為交通部公路總局高雄區監理所
    所為高監自字第駕裁80-B00000000號之裁決處分，而該裁決
    處分係因被告於93年7 月11日上午11時56分許，在高雄市○
    ○路與大中路口，因騎乘機車轉左彎未兩段式左轉，為警攔
    查後，當場摯發違反道路交通事件通知單交由異議人收執，
    嗣因異議人未自行繳納，始經原處分機關於93年11月12 日
    作成本件裁決處分，並於同年月15日送達於異議人位於高雄
    市○○區○○街一三五巷三一號住處住所，由異議人之父即
    陳二六代為收取，此有前開裁決書及送達證影本各1 紙在卷
    可證。衡諸本件異議人違規地點在高雄市區內，是縱令被告
    確係於台北地區工作，然可知異議人自應有返回高雄地區之
    情形，甚且，異議人係為警當場攔查，並經警方當場摯發舉
    發單交付收受，是其當應知悉有本件違規裁罰存在之可能，
    而本件裁決業經原處分機關於93年11月15日即已送達異議人
    已收受上開裁決書，其辯稱：家人忘記交付，直至94年農曆
    過年始知有本件裁決云云，不足採信。從而，本件異議人係
    遲至94年3 月18日始具狀向本院聲明異議，有異議人提出之
    聲明異議狀及其上之本院收案章戳在卷可查，業已逾前開法
    定之20日期間，揆諸前揭說明，其異議權已經喪失，本件聲
    明異議與法不合，應予駁回。
四、據上論斷，應依道路交通案件處理辦法第18條，裁定如主文
    。
中　　華　　民　　國　　94　　年　　4 　　月　　29　　日
                  交通法庭  法　官  林勇如
以上正本證明與原本無異。
如不服本裁定，應於收受送達後5 日內向本院提出抗告狀。
中　　華　　民　　國　　94　　年　　5 　　月　　2 　　日
                            書記官  許雅惠
